【裁判字號】    90,簡上,9
【裁判日期】    900822
【裁判案由】    偽造文書
【裁判全文】
臺灣澎湖地方法院刑事判決                              九十年度簡上字第九號
    上  訴  人  甲○○
    即  被  告
右列上訴人因偽造文書案件，不服臺灣澎湖地方法院馬公簡易庭九十年度馬簡字六三
號第一審判決（聲請簡易判決處刑書案號：八十九年度偵字第二四六號），提起上訴
，本院合議庭為第二審判決如左：
    主    文
上訴駁回。
甲○○緩刑貳年。
    事實及理由
一、本件犯罪事實、證據及應適用之法條，均引用檢察官簡易判決處刑書，及第一審
    簡易判決書之記載。
二、上訴意旨略以：「洪宇凡」係上訴人之別名，上訴人並不知不得以別名在警察偵
    訊筆錄及贓物認領保管領據上簽名，始以「洪宇凡」署名，並無偽造文書之犯意
    ；且上訴人所為，對公眾或他人並無損害；又縱然上訴人偽造署押之行為係犯罪
    行為，亦應屬接續犯，而非連續犯，原審判決顯有違誤。
三、按連續犯之成立，除主觀上須基於一個概括之犯意外，客觀上須先後數行為，逐
    次實施而具連續性，侵害數個同性質之法益，其每一前行為與次行為，依一般社
    會健全觀念，在時間差距上，可以分開，在刑法評價上，各具獨立性，每次行為
    皆可獨立成罪，構成同一之罪名，始足當之；如數行為於同時同地或密切接近之
    時地實施，侵害同一之法益，各行為之獨立性極為薄弱，依一般社會健全觀念，
    在時間差距上，難以強行分開，在刑法評價上，以視為數個舉動之接續施行，合
    為包括之一行為予以評價，較為合理，則屬接續犯，而為包括之一罪，此有最高
    法院八十六年台上字第三二九五號判例意旨可資參照 。
四、經查：上訴人於民國九十年三月二十四日所為之警察偵訊筆錄中陳稱：手機的記
    憶卡係伊表姊甲○○送伊的等語，足見上訴人在製作上開筆錄時，以為「甲○○
    」與「洪宇凡」係不同之人，並非認「洪宇凡」為其別名。況上訴人更在三次製
    作警察偵訊筆錄時，告知警員其身份證統一編號為Ｚ000000000號，並
    非其實際之身份證統一編號（即Ｚ000000000號），有上開筆錄附卷足
    稽，亦足徵其有使人以為「洪宇凡」與「甲○○」係不同之人之故意，是以上訴
    人辯稱伊係以別名應訊，並無偽造文書之犯意，顯係事後卸責之詞，不足採信。
    又上訴人前開所為，已有使社會上一般人誤信上開警察偵訊筆錄之受訊人為「洪
    宇凡」、上開贓物認領保管領據亦係「洪宇凡」所出具之危險，此外，亦足生損
    害於司法機關處理刑事案件之正確性，其辯稱並未造成損害云云，並非真實。再
    者，上訴人偽造上開署押之日期，分別為九十年三月二十四日、同年三月二十五
    日、同年四月一日，在時間差距上可以分開，在刑法評價上亦具獨立性，依上開
    判例意旨，原審認上訴人三次偽造署押之行為係連續犯並無違誤。綜上所述，本
    院認原審量處被告有期徒刑三月，並諭知易科罰金之折算標準，沒收上開警察偵
    訊筆錄、贓物認領保管單上之偽造「洪宇凡」署押，認事用法，均無不當，量刑
    亦稱妥適，上訴人上訴指摘原判決不當，並無可取，為無理由，應予駁回。又上
    訴人前未曾受有期徒刑以上刑之宣告，有臺灣高等法院被告全國前案紀錄表一紙
    在卷可憑，此次因一時失慮，偶罹刑典，上訴人經此刑之宣告後，應知警惕而無
    再犯之虞，本院因認暫不執行其刑為當，予以宣告緩刑二年，用啟自新。
三、依刑事訴訟法第第四百五十四條第二項、第四百五十五條之一第一項、第三項、
 第三百七十三條、第三百六十八條，刑法第七十四條第一款，判決如主文。
本案經檢察官葉麗琦到庭執行職務。
中        華        民        國     九十    年     八    月   二十二   日
                                      臺灣澎湖地方法院刑事庭
                                            審判長法  官
                                                  法  官
                                                  法  官
                                                                        -


司法院資訊處製作；財團法人民間司法改革基金會備份。
